【裁判字號】    97,訴,2301
【裁判日期】    971229
【裁判案由】    毒品危害防制條例
【裁判全文】
臺灣臺北地方法院刑事判決              97年度訴字第2301號
公  訴  人  臺灣臺北地方法院檢察署檢察官
被      告  甲○○
                    （另案在臺灣臺北監獄執行中）
上列被告因違反毒品危害防制條例案件，經檢察官提起公訴（97
年度毒偵字第3535號、第3574號），被告於準備程序中就被訴事
實為有罪之陳述，經本院合議庭裁定改用簡式審判程序，本院判
決如下：
    主  文
甲○○施用第一級毒品，貳罪，均累犯，各處有期徒刑捌月。應
執行有期徒刑壹年貳月。
    事  實
一、甲○○於民國87年間曾因施用毒品案件，經本院以87年度毒
    聲字第306 號裁定令入勒戒處所觀察、勒戒後，認有繼續施
    用毒品傾向，再由本院以87年度毒聲字第753 號裁定令入戒
    治處所施以強制戒治，嗣因戒治成效合格而停止戒治，所餘
    期間付保護管束，後於88年10月1 日期滿，臺灣臺北地方法
    院檢察署檢察官遂以88年度戒毒偵字第43號為不起訴處分確
    定。再於91年間因施用毒品案件，經本院以91年度毒聲字第
    1643號裁定令入戒治處所施以強制戒治，惟於93年1 月9 日
    因毒品危害防制條例修正而報結，該次犯行並經本院以91年
    度訴字第930 號判決判處有期徒刑1 年1 月確定，且於93年
    9 月9 日執行完畢。復因施用毒品案件，經本院以94年度訴
    字第1807號判決判處有期徒刑1 年3 月確定，甫於96年7 月
    16日執行完畢出監。詎猶不知悔改，仍均基於施用第1 級毒
    品之犯意，分別於97年9 月19日下午某時許及97年9 月30日
    晚間某時許，均在臺北市萬華區青年公園廁所內，各施用海
    洛因1 次。嗣分別於97年9 月20日下午16時30分許因竊盜案
    件，及於97年10月1 日下午13時10分許因遭通緝，各為警緝
    獲，經採其尿液分別送驗後，均呈鴉片類陽性反應，始悉上
    情。
二、案經臺北市政府警察局信義分局、萬華分局報請臺灣臺北地
    方法院檢察署檢察官偵查起訴，因甲○○於準備程序中就犯
    罪事實為有罪陳述，經合議庭裁定依簡式審判程序審理。
    理  由
一、上開犯罪事實業據被告甲○○坦承不諱，且經將其於上開時
    、地為警查獲後，經警對其所採得之尿液送交鑑驗結果，確
    呈鴉片類陽性反應，此有臺灣尖端先進生技醫藥科技股份有
    限公司97年10月3 日濫用藥物尿液檢驗報告及鑑定人結文各
    1 紙在卷可稽（見臺灣臺北地方法院檢察署97年度毒偵字第
    3535號偵查卷第11頁、第10頁），與臺灣尖端先進生技醫藥
    科技股份有限公司97年10月13日濫用藥物尿液檢驗報告及鑑
    定人結文各1 紙（見臺灣臺北地方法院檢察署97年度毒偵字
    第3574號偵查卷第10頁、第12頁）在卷可稽，足證被告上開
    任意性自白與事實相符，事證明確，本件犯行堪以認定，應
    予依法論科。
二、被告曾有多次違反毒品危害防制條例之前科，其中（一）於
    87年間曾因施用毒品案件，經本院以87年度毒聲字第306 號
    裁定令入勒戒處所觀察、勒戒後，認有繼續施用毒品傾向，
    再由本院以87年度毒聲字第753 號裁定令入戒治處所施以強
    制戒治，嗣因戒治成效合格而停止戒治，所餘期間付保護管
    束，後於88年10月1 日期滿，臺灣臺北地方法院檢察署檢察
    官遂以88年度戒毒偵字第43號為不起訴處分確定；（二）再
    於91年間因施用毒品案件，經本院以91年度毒聲字第1643號
    裁定令入戒治處所施以強制戒治，惟於93年1 月9 日因毒品
    危害防制條例修正而報結，該次犯行並經本院以91年度訴字
    第930 號判決判處有期徒刑1 年1 月確定，且於93年9 月9
    日執行完畢；（三）復因施用毒品案件，經本院以94年度訴
    字第1807號判決判處有期徒刑1 年3 月確定，甫於96年7 月
    16日執行完畢出監等情，有臺灣高等法院被告前案紀錄表1
    份在卷可參（見本院卷第4 頁至第22頁），是被告於其上開
    違反毒品危害防制條例案件之觀察、勒戒及強制戒治程序執
    行完畢釋放後，5 年以內再犯本件施用第1 級毒品之罪甚明
    ，故依照毒品危害防制條例第20條第3 項規定之反面解釋，
    本件被告已無再施以觀察、勒戒及強制戒治之必要，附此說
    明。
三、按施用海洛因後會影響記憶能力及自主神經系統，判斷力及
    意志力亦均受限制，甚至引起精神錯亂，抑制呼吸，並具有
    成癮性、濫用性，戒解不易，嚴重戕害人之身心健康，危害
    社會，故依據毒品危害防制條例第2條第2項第1款列為第1級
    毒品，不得非法施用、持有。是核被告所為，係犯毒品危害
    防制條例第10條第1 項之施用第1 級毒品罪。而被告持有第
    1 級毒品之低度行為，為施用第1 級毒品之高度行為所吸收
    ，不另論罪。被告所犯上開兩罪，犯意各別，行為互殊，應
    予分論併罰。又查被告曾因施用毒品案件，經本院以94年度
    訴字第1807號判決判處有期徒刑1 年3 月確定，甫於96年7
    月16日執行完畢出監等情，有臺灣高等法院被告前案紀錄表
    在卷足徵（見本院卷第4 頁至第22頁），是被告於前次徒刑
    之執行完畢後，5 年以內故意再犯本件有期徒刑以上之罪，
    為累犯，應依刑法第47條第1 項規定，加重其刑。爰審酌被
    告前因違反毒品危害防制條例之施用毒品案件，先後經觀察
    、勒戒及強制戒治程序與刑罰執行完畢後，仍不知戒除，又
    於上開時、地分別施用第1 級毒品海洛因2 次、施用為自戕
    行為、所生危害及事後坦承全部犯行之態度等一切情狀，量
    處如主文所示之刑，並依刑法第51條第5 款規定，定其應執
    行之刑。
四、據上論斷，依刑事訴訟法第273 條之1 第1 項、第299 條第
    1 項前段，毒品危害防制條例第10條第1 項，刑法第11條、
    第47條第1 項、第51條第5款，判決如主文。
本案經檢察官楊雅清到庭執行職務。
中    華    民    國    97    年    12     月   29    日
                  刑事第十七庭法  官  葉力旗
上正本證明與原本無異。
如不服本判決，應於判決送達後10日內向本院提出上訴狀 (應抄
附繕本)。
                              書記官    林碧華
中    華    民    國    97    年    12    月    29    日
附錄本案論罪科刑所依據之法條：
毒品危害防制條例第10條第1項
施用第1級毒品者，處6 月以上5 年以下有期徒刑。


司法院資訊處製作；財團法人民間司法改革基金會備份。
